【裁判字號】    94,交易,486
【裁判日期】    950426
【裁判案由】    過失傷害
【裁判全文】
臺灣臺中地方法院刑事判決             94年度交易字第486號
公  訴  人  臺灣臺中地方法院檢察署檢察官
被      告  乙○○
上列被告因過失傷害案件，經檢察官提起公訴 (94年度偵字第12
226號)及同署檢察官移送併辦（併辦案號：94年度偵字第14794
號），被告於準備程序中就被訴事實為有罪之陳述，受命法官於
聽取當事人之意見後，由本院合議庭裁定由受命法官獨任以簡式
審判程序判決如下：
    主  文
乙○○因過失傷害人，累犯，處有期徒刑伍月，如易科罰金，以
參佰元折算壹日。
    犯罪事實
一、乙○○於民國（下同）九十二年六月間，曾因妨害自由案件
    ，經本院判處有期徒刑五月確定；又於同年九月間，又因違
    反毒品危害防制條例案件，經本院判處有期徒刑八月確定，
    上開案件經合併定應執行刑為有期徒刑一年，甫於九十四年
    一月一日縮短刑期執行完畢，其仍不知警惕自己。復於九十
    四年四月五日下午，駕駛車牌號碼○四五九－ＨＰ號自用小
    客車，沿臺中縣龍井鄉○○村○○○路由東向西方向（即臺
    中往沙鹿）行駛內側快車道，於同年月日下午六時許，行經
    該路段與新庄街之閃黃燈號誌交岔路口，欲左轉至新庄街時
    ，原應注意汽車行駛至交岔路口，應遵守燈光號誌之指示，
    而閃光黃燈表示「警告」，車輛應減速接近，注意安全，小
    心通過；且汽車行駛至交岔路口，轉彎車應讓直行車先行，
    而依當時天候晴、夜間有照明、路面乾燥無缺陷、無障礙物
    、視距良好等客觀情形，均無不能注意之特別情事，竟疏未
    注意上開規定而貿然左轉，適有甲○○騎乘車牌號碼Ｆ八Ｐ
    －五八五號重型機車，亦沿臺中港路由西向東方向行駛，且
    亦疏未注意車前狀況及減速慢行，因剎車不及，致以其機車
    車頭撞擊上開車輛右側保險桿及引擎蓋，甲○○因之受有頭
    外傷合併腦挫傷及蜘蛛膜下腔出血、腦出血及腦腫脹、左側
    股骨骨折、左大腿深部撕裂傷等傷害。乙○○於肇事後，有
    偵查權限之人知悉犯罪人之前，主動向到場事故員警陳俊森
    陳明自己係肇事者及陳述肇事經過，自首而接受裁判。
二、案經被害人甲○○訴由臺中縣警察局烏日分局報告檢察官偵
    查起訴及移送併辦。
    理  由
一、上揭事實，已據被告乙○○於偵查及本院審理時坦承不諱，
    核與告訴人甲○○於警詢及偵訊中指訴之情節相符，並有道
    路交通事故現場圖、道路交通事故談話記錄表、道路交通事
    故調查報告表、診斷證明書及照片八張附卷可稽。按汽車行
    駛至交岔路口，應遵守燈光號誌之指示；而閃光黃燈表示「
    警告」，車輛應減速接近，注意安全，小心通過；汽車行駛
    至交岔路口，轉彎車應讓直行車先行，道路交通安全規則第
    一百零二條第一項第一款、第六款、道路交通標誌標線號誌
    設置規則第二百十一條第一項第一款分別定有明文。被告駕
    車自應注意前揭規定，而依道路交通事故調查報告表所示，
    當時天候晴、夜間有照明、路面乾燥無缺陷、無障礙物、視
    距良好等客觀情形，均無不能注意之特別情事，竟疏未注意
    及此冒然左轉，以致肇事使人受傷，被告駕車行為顯有過失
    。雖本件車禍告訴人甲○○騎乘機車疏未注意車前狀況，及
    減速慢行，亦屬本件車禍次要之肇事因素；惟被告既有前揭
    明顯交通過失情節，自不因告訴人騎車不當同有疏失，即可
    解免被告應負之過失致死罪責。而告訴人受有如事實所述之
    傷害與被告之過失行為間，顯有相當因果關係。是本案事證
    已臻明確，被告犯行洵堪認定。
二、核被告所為，係犯刑法第二百八十四條第一項前段之過失傷
    害罪。本件檢察官就該署九十四年度偵字第一四七九四號過
    失傷害之同一事實，移送併辦，屬於單純一罪，本院自可一
    併審究，附予敘明。又被告於九十二年六月間，曾因妨害自
    由案件，經本院判處有期徒刑五月確定；又於同年九月間，
    又因違反毒品危害防制條例案件，經本院判處有期徒刑八月
    確定，上開案件經合併定應執行刑為有期徒刑一年，甫於九
    十四年一月一日縮短刑期執行完畢，此有臺灣臺中地方法院
    檢察署刑案資料查註紀錄表在卷可按，其於五年以內再犯本
    件有期徒刑以上之罪，為累犯，應依刑法第四十七條規定加
    重其刑。又被告於本件車禍肇事後，主動向到場處理之員警
    陳俊森表明其為肇事人，此有臺中縣警察局道路交通事故肇
    事人自首情形紀錄表一紙在卷可按，其對於未發覺之罪主動
    向有偵查權限之人自首，合於自首之規定，依法減經其刑，
    並先加後減。爰審酌被告過失程度之輕重、本件車禍告訴人
    與有過失及其所受傷害程度非輕、被告肇事後態度、肇事後
    被告迄今仍未與告訴人達成民事和解，取得諒解，犯後態度
    不佳等一切情狀，量處如主文所示之刑，並諭知易科罰金之
    折算標準，以資懲儆。
據上論斷，應依刑事訴訟法第二百七十三條之一第一項、第二百
九十九條第一項前段、刑法第二百八十四條第一項前段、第四十
七條、第六十二條前段、第四十一條第一項前段，罰金罰鍰提高
標準條例第一條前段、第二條，判決如主文。
本案經檢察官蔡雯娟到庭執行職務。
中    華    民    國    95    年    4     月    26    日
                  臺灣臺中地方法院交通法庭
                              法  官  許金樹
以上正本證明與原本無異。
如不服本判決，應於判決送達後十日內向本院提出上訴狀，上訴
於臺灣高等法院臺中分院(須附繕本)。
中    華    民    國    95    年    4     月    26    日
                              書記官  王崑煜
附錄論罪科刑實體法條文：
刑法第二百八十四條第一項：
因過失傷害人者，處六月以下有期徒刑、拘役或五百元以下罰金
。致重傷者，處一年以下有期徒刑、拘役或五百元以下罰金。
(罰金部份業經提高十倍為五千元)


司法院資訊處製作；財團法人民間司法改革基金會備份。
